臺灣臺中地方法院刑事判決　　　　　　　　　　　　　九十年度易字第三七八八號
　　公　訴　人　臺灣臺中地方法院檢察署檢察官
　　被　　　告　甲○○
　　輔　佐　人
　　即被告之父　邵義
右列被告因竊盜案件，經檢察官提起公訴（九十年度偵字第一八六七一號）及移送併
辦（九十年度偵字第二二一二一號），本院判決如左：
    主      文
甲○○連續毀越安全設備竊，累犯，處有期徒刑柒月，並於刑之執行完畢或赦免後
，令入相當處所，施以監護貳年。
    事      實
一、甲○○為精神耗弱之人，有竊前科多次，最近一次於民國（下同）九十年間因
    竊盜及違反電信法案件，經本院分別判處有期徒刑五月、三月確定，並定應執行
    有期徒刑七月，於九十年九月二十四日執行完畢，猶不知悔改。復意圖為自己不
    法之所有，並基於概括之犯意，於九十年十月十三日晚上七時四十分許，至台中
    縣烏日鄉○○村○○街三巷一０九之二號賴榮進所經營夜間未有人看守居住之台
    立自動控制廠，先破壞該控制廠窗戶鋁條之安全設備，然後打開窗戶踰越入內，
    竊取置於倉庫內之工業用銅管四卷及賴榮進所有置於辦公室抽屜內之生日賀卡一
    張得手，嗣於翌（十四）日上午九時三十五分許，甲○○在該控制廠前，為路人
    發覺可疑報警，經警前往查獲，並扣得其所竊取之上開工業用銅管四卷及賴榮進
    所有生日賀卡一張；又於九十年十二月九日凌晨一時五十分許，至台中縣龍井鄉
    ○○村○○路一八五巷三十六號丙○○所經營夜間未有人看守居住之勝益木器行
    ，先破壞該木器行窗戶鋁條之安全設備，然後打開窗戶踰越入內，於該木器行辦
    公室內搜尋財物尚未得手之際，適為丙○○發覺有異報警，經警於同日凌晨二時
    十分許，在該木器行辦公室內查獲甲○○。
二、案經台中縣警察局烏日分局報請台灣台中地方法院檢察署檢察官偵查起訴及移送
    併案審理。
    理      由
一、訊之被告甲○○矢口否認有上開竊盜犯行，辯稱：伊未侵入台立自動控制廠及勝
    益木器行，而為警查獲之工業用銅管四卷及賴榮進所有生日賀卡一張，係伊分別
    在該控制廠旁草地上及門口前所拾獲云云。惟查前開犯罪事實，業分據被害人即
    台立自動控制廠廠長乙○○於警訊、偵查中、本院審理時及被害人丙○○於警訊
    、本院審理時指述綦詳，並有員警職務報告書二紙、贓物認領保管收據乙紙、賴
    榮進生日賀卡影本乙紙及現場照片十張附卷可資佐證。是被告上開所辯，無非事
    後卸責之詞，不足採信。事證明確，其犯行堪以認定。
二、核被告甲○○於九十年十月十三日所為，係犯刑法第三百二十一條第一項第二款
    之毀越安全設備竊盜罪；公訴人認係犯同條項第一款之罪，惟台立自動控制廠夜
    間未有人看守居住，而被告係先破壞該控制廠窗戶鋁條之安全設備，然後打開窗
    戶踰越入內等情，此經被害人乙○○於偵審中指陳在卷，是公訴人上開認定，尚
    有未洽，起訴法條應予變更。另被告於九十年十二月九日所為，係犯刑法第三百
    二十一條第二項、第一項第二款之毀越安全設備竊盜未遂罪。被告先後毀越安全
    設備竊盜既遂、未遂之犯行，時間緊接、犯罪構成要件相同，顯係基於概括犯意
    為之，應依連續犯之規定以一毀越安全設備竊盜既遂罪論，並依法加重其刑。公
    訴人就被告於九十年十二月九日所為上開事實（即移送併辦部分），雖未經起訴
    ，惟既與所起訴事實有連續犯之裁判上一罪關係，應為起訴效力所及，本院自得
    一併審理，附此敘明。查被告於九十年間因竊盜及違反電信法案件，經本院分別
    判處有期徒刑五月、三月確定，並定應執行有期徒刑七月，於九十年九月二十四
    日執行完畢，有台灣高等法院被告全國前案紀錄表附卷可稽，其於五年內再犯本
    件有期徒刑以上之罪，為累犯，依法應加重其刑。次查被告為中度智能障礙者，
    有殘障手冊影本乙紙附卷可考，且本院前以八十七年度易字第四三六七號審理被
    告竊盜案件時，曾依職權將被告送台灣省立草屯療養院鑑定，認綜合被告個人生
    活史及病史、身體及神經學檢查、實驗室檢查、心理測驗與精神狀態檢查結果，
    認被告於行為時對外界事物之認知及判斷能力較常人明顯減弱，應已達精神耗弱
    之程度，有該院八十八年一月二十五日草療精字第三五六號函附被告精神鑑定報
    告書附於該案卷內，此經本院調取該案卷宗查閱無誤，並取前開精神鑑定報告書
    影本乙份附卷可按，參以輔佐人即被告之父邵義男陳稱：上開鑑定後，雖有帶被
    告前往光田醫院看診，但沒有什麼效果等語，足認本件被告於行為時應已達精神
    耗弱之程度，依法減輕其刑，並依規定先遞加再減。爰審酌被告犯罪之動機、目
    的、手段、犯罪所生損害不大及被告為中度智能障礙者，雖行為時未至精神喪失
    而仍應依法論科，惟量刑不宜過重，與犯罪後態度等一切情狀，量處如主文所示
    之刑，以資懲儆。又按因精神耗弱而減輕其刑者，得於刑之執行完畢或赦免後，
    令入相當處所，施以監護，其處分期間為三年以下，刑法第八十七條第二項、第
    三項定有明文，本院另審酌被告之精神狀態及輔佐人邵義男建議對被告宣告付保
    安處分，為使被告能有較妥善之醫療照顧，以期減少再犯可能，認有宣告付保安
    處分之必要，爰依前開規定，諭知被告於刑之執行完畢或赦免後，令入相當處所
    ，施以監護二年。
三、據上論斷，應依刑事訴訟法第二百九十九條第一項前段、第三百條、刑法第五十
    六條、第三百二十一條第一項第二款、第四十七條、第十九條第二項、第八十七
    條第二項、第三項，判決如主文。
中    華    民    國      九十一      年       三      月     十九      日
                                    臺灣台中地方法院刑事第三庭
                                        法  官  朱  光  國
右正本證明與原本無異。
如不服本判決，應於判決送達後十日內向本院提出上訴狀( 應附繕本 )，上訴於臺灣
高等法院臺中分院。
                                 書記官
中    華    民    國      九十一      年       三      月     二十      日
刑法第三百二十一條第一項第二款（加重竊盜罪）：
犯竊盜罪而有左列情形之一者，處六月以上五年以下有期徒刑：
第二款：毀越門扇、牆垣或其他安全設備而犯之者。
                                                                        Ｂ
